臺灣桃園地方法院刑事裁定  
111年度聲字第782號
聲  請  人  臺灣桃園地方檢察署檢察官
受  刑  人  王聿以



上列聲請人因受刑人數罪併罰有二裁判以上，聲請定其應執行之
刑（111年度執聲字第496號），本院裁定如下：
    主  文
王聿以因犯附表所示各罪，所處如附表所示之有期徒刑，應執行
有期徒刑壹年肆月。
    理  由
一、聲請意旨係以：受刑人王聿以因犯詐欺等案件，先後經判決
    確定如附表，經受刑人請求，應依刑法第53條、第51條第5
    款及第50條第2項之規定定其應執行之有期徒刑，爰依刑事
    訴訟法第477條第1項之規定聲請定其應執行之有期徒刑等語
    。
二、按刑法第53條應依刑法第51條第5款之規定，定其應執行之
    刑者，由該案犯罪事實最後判決之法院之檢察官，聲請該法
    院裁定之，刑事訴訟法第477條第1項定有明文。次按裁判確
    定前犯數罪者，併合處罰之。但有下列情形之一者，不在此
    限：一、得易科罰金之罪與不得易科罰金之罪。前項但書情
    形，受刑人請求檢察官聲請定應執行刑者，依第51條規定定
    之；數罪併罰，有二裁判以上者，依第51條之規定，定其應
    執行之刑；數罪併罰，分別宣告其罪之刑，依下列各款定其
    應執行者：五、宣告多數有期徒刑者，於各刑中之最長期以
    上，各刑合併之刑期以下，定其刑期。但不得逾30年，刑法
    第50條第1項但書第1款、第2項、第53條、第51條第5款分別
    定有明文。又按數罪併罰，應依分別宣告其罪之刑為基礎，
    定其應執行刑，此觀刑法第51條規定自明，故一裁判宣告數
    罪之刑，雖曾經定其執行刑，但如再與其他裁判宣告之刑定
    其執行刑時，前定之執行刑當然失效，仍應以其各罪宣告之
    刑為基礎，定其執行刑，不得以前之執行刑為基礎，以與後
    裁判宣告之刑，定其執行刑。惟上開更定之應執行刑，倘若
    比前定之應執行刑加計其他裁判所處刑期之總和為重，而不
    利於被告，即難謂與法律秩序之理念及法律目的之內部性界
    限無違。再按數罪併罰中之一罪，依刑法規定得易科罰金，
    若因與不得易科之他罪併合處罰結果而不得易科罰金時，原
    可易科部分所處之刑，自亦無庸為易科折算標準之記載。
三、經查，本院為受刑人王聿以所犯附表所示各罪犯罪事實最後
    判決之法院，而受刑人分別於附表所示之犯罪時間，因犯附
    表所示之罪，先後經附表所示之法院判處如附表所示之刑確
    定在案，茲因附表編號1所示之判決確定日期為民國110年2
    月3日，而受刑人所犯附表編號2至3所示之4罪則確係在此之
    前所犯，其中受刑人所犯附表編號1、3所示之5罪屬得易科
    罰金之罪，如附表編號2所示之罪屬不得易科罰金之罪，而
    上開6罪經受刑人請求聲請人向本院聲請定應執行之有期徒
    刑，業經受刑人於臺灣桃園地方檢察署執行科陳述明確，並
    有各該刑事判決書及臺灣高等法院被告前案紀錄表在卷可稽
    ，經核與上開數罪併罰之要件相符，自應合併定其應執行之
    有期徒刑，是本院認聲請人之聲請，確屬正當，應予准許。
    又附表編號1所示之宣告刑曾定應執行有期徒刑6月，如易科
    罰金，以新臺幣（下同）1,000元折算1日，附表編號3所示
    之宣告刑曾定應執行有期徒刑9月，如易科罰金，以1,000元
    折算1日，此有各該刑事判決書及臺灣高等法院被告前案紀
    錄表附卷足參，然依據上開說明，本院仍應更定其應執行之
    有期徒刑，惟受內部性界限之規制，爰審酌受刑人所犯附表
    編號1、3所示之罪屬相同之犯罪類型，並與附表編號2所示
    之罪罪質相類，而斟酌各罪責任非難重複程度之高低，兼衡
    依卷附本院公務電話紀錄表所示受刑人對於本件定其應執行
    之有期徒刑並無意見乙節，裁定受刑人應執行之有期徒刑如
    主文所示。另受刑人所犯附表編號1、3所示之各罪，雖原得
    易科罰金，但因與其他不得易科罰金之罪併合處罰之結果，
    揆諸前揭說明，本院於定應執行刑時，自無再諭知易科罰金
    折算標準之必要，附此敘明。又附表編號2所示之罪，有關
    併科罰金5,000元部分，並無多數罰金刑之宣告，自不生定
    應執行刑之問題，併此敘明。
四、依刑事訴訟法第477條第1項，刑法第50條第2項、第53條、
    第51條第5款，裁定如主文。
中　　華　　民　　國　　111 　年　　5 　　月　　5 　　日
                  刑事第三庭　法　官　陳柏嘉 
以上正本證明與原本無異。
如不服本裁定，應於裁定送達後5 日內向本院提出抗告狀。
　　　　　　　　　　　　　　　書記官　鍾宜君
中　　華　　民　　國　　111 　年　　5 　　月　　5 　　日
附表：
編　　　　　號  1 2 3 罪　　　　　名  詐欺取財罪，共2罪 洗錢罪 詐欺取財未遂罪；詐欺取財罪，共2罪 宣　　告　　刑  有期徒刑4月，如易科罰金，以新臺幣1,000元折算1日；有期徒刑3月，如易科罰金，以新臺幣1,000元折算1日。 有期徒刑2月，併科罰金新臺幣5,000元，罰金如易服勞役，以新臺幣1,000元折算1日。 有期徒刑3月，如易科罰金，以新臺幣1,000元折算1日；有期徒刑4月，如易科罰金，以新臺幣1,000元折算1日；有期徒刑4月，如易科罰金，以新臺幣1,000元折算1日 犯　罪　時　間  109年2月24日至109年3月5日；109年3月6日至109年3月9日（聲請書附表誤載為109年2月24日至109年3月9日，應予更正） 108年11月間某日至108年11月28日（聲請書附表誤載為108年11月28日至30日，應予更正） 109年2月28日至109年3月3日；109年2月21日至109年3月4日；109年3月1日至109年3月4日（聲請書附表誤載為109年2月28日至109年3月4日，應予更正） 偵查(自訴)機關年　度　案　號  臺灣新北地方檢察署109年度偵字第15831號、第22702號、第31479號 臺灣桃園地方檢察署109年度偵字第24062號 臺灣桃園地方檢察署109年度偵字第9373號、第9408號、第9413號、第9440號、第24061號、第24063號 最　後 事實審 法　　院 臺灣新北地方法院 臺灣桃園地方法院 臺灣桃園地方法院  案　　號 109年度審易字第2159號 110年度易字第410號 110年度簡字第201號  判決日期 109年12月28日 110年11月9日 110年12月27日 確　定 判　決 法　　院 臺灣新北地方法院 臺灣桃園地方法院 臺灣桃園地方法院  案　　號 109年度審易字第2159號 110年度易字第410號 110年度簡字第201號  判　　決確定日期 110年2月3日 110年12月15日 111年2月8日 備　　　　　 註  編號1所示2罪業經臺灣新北地方法院109年度審易字第2159號判決定應執行有期徒刑6月，如易科罰金，以新臺幣1,000元折算1日。  編號3所示3罪業經臺灣桃園地方法院110年度簡字第201號判決定應執行有期徒刑9月，如易科罰金，以新臺幣1,000元折算1日。